de: Pilzsorte: Schwarzer Trüffel; Champignon (weiß); Pfifferling; Brauner Champignon (Cremini); Enoki; Kräuterseitling; Maitake (Klapperschwamm); Morchel; Portobello; Shiitake; Sonstige
fi: Sienilajike: Mustatryffeli; Herkkusieni (valkoinen); Kantarelli; Ruskea herkkusieni (cremini); Enoki; Kuningasosterivinokas; Koppelokääpä (maitake); Korvasieni; Portobello; Shiitake; Muu
th: พันธุ์เห็ด: ทรัฟเฟิลดำ; เห็ดกระดุม (ขาว); ชานเทอเรล; เครมินี (เบบี้เบลล่า); เข็มทอง; ออรินจิ; ไมตาเกะ; มอเรล; พอร์โทเบลโล; หอม; อื่นๆ
hr-HR: Raznolikost gljiva: Crni tartuf; Šampinjoni (bijeli); Lisičarka; Smeđi šampinjoni (cremini); Enoki; Bukovača (kraljevska); Maitake (zeca gljiva); Smrčak; Portobello; Shiitake; Ostalo
sl-SI: Raznolikost gob: Črni tartuf; Šampinjon (beli); Lisička; Kremni šampinjon (baby bella); Zimska panjevka (enoki); Kraljevi ostrigar; Maitake (velika zraščenka); Smrček; Portobello; Šitake; Drugo
lt-LT: Grybų veislė: Juodasis trumas; Pievagrybis (baltasis); Voveraitė; Pievagrybis (rudasis); Enoki; Karališkoji kreivabudė; Maitake; Briedžiukas; Portobello; Šiitake; Kita
zh-TW: 蘑菇品種: 黑松露; 洋菇 (白); 雞油菌菇; 褐菇 (小波特菇); 金針菇; 杏鮑菇; 舞菇 (灰樹花); 羊肚菌; 波特菇; 香菇; 其他
vi: Các loại nấm: Nấm truffle đen; Nấm mỡ (trắng); Nấm chanterelle; Nấm cremini (baby bella); Nấm kim châm; Nấm đùi gà; Nấm maitake (hen of the woods); Nấm morel; Nấm portobello; Nấm hương; Khác
da: Svampevariant: Sort trøffel; Champignon (hvid); Kantarel; Cremini (baby bella); Enoki; Kejserhat; Maitake (tuemosesvamp); Morkel; Portobello; Shiitake; Andet
ro-RO: Varietate de ciuperci: Trufe negre; Champignon (albe); Gălbiori; Cremini (baby bella); Enoki; King oyster; Maitake; Zbârciogi; Portobello; Shiitake; Altele
hu: Gombafajta: Fekete szarvasgomba; Csiperke (fehér); Rókagomba; Barna csiperke (cremini); Enoki; Ördögszekér-laskagomba; Maitake (bokrosgomba); Kucsmagomba; Portobello; Shiitake; Egyéb
pt-BR: Variedade de cogumelo: Trufa negra; Champignon de Paris (branco); Cantarelo; Cremini (baby bella); Enoki; Eryngii (king oyster); Maitake; Morchella (morel); Portobello; Shiitake; Outros
en: Mushroom variety: Black truffle; Button (white); Chanterelle; Cremini (baby bella); Enoki; King oyster; Maitake (hen of the woods); Morel; Portobello; Shiitake; Other
nl: Paddenstoel variëteit: Zwarte truffel; Champignon (wit); Cantharel; Kastanjechampignon; Enoki; Koningsoesterzwam; Maitake (eikhaas); Morielje; Portobello; Shiitake; Overig
ko: 버섯 품종: 블랙 트러플; 양송이(화이트); 살구버섯; 크레미니(베이비 벨라); 팽이버섯; 새송이버섯; 잎새버섯(마이타케); 곰보버섯; 포토벨로; 표고버섯; 기타
pt-PT: Variedade de cogumelos: Trufa preta; Cogumelo de Paris (branco); Cantarelo; Cremini (baby bella); Enoki; Pleuroto rei; Maitake; Morchella; Portobello; Shiitake; Outro
sv: Svampsort: Svart tryffel; Champinjon (vit); Kantarell; Skogschampinjon (cremini); Enoki; Kejsarhatt; Maitake (korallticka); Murkla; Portobello; Shiitake; Övrigt
nb: Soppvariant: Svart trøffel; Sjampinjong (hvit); Kantarell; Cremini (brun sjampinjong); Enoki; Kongeøsterssopp; Maitake (korallkjuke); Morkel; Portobello; Shiitake; Annet
zh-CN: 蘑菇品种: 黑松露; 白蘑菇; 鸡油菌; 褐蘑菇（小贝拉）; 金针菇; 杏鲍菇; 灰树花; 羊肚菌; 波多贝罗菇; 香菇; 其他
cs: Odrůda hub: Černý lanýž; Žampion (bílý); Liška; Žampion hnědý (cremini); Enoki; Hlíva královská; Maitake (trsnatec lupenitý); Smrž; Portobello; Shiitake; Jiné
ja: キノコの種類: 黒トリュフ; マッシュルーム (白); アンズタケ; クレミニ (ベビーベラ); エノキ; エリンギ; マイタケ (ヘンオブザウッズ); アミガサタケ; ポルトベロ; シイタケ; その他
it: Varietà di funghi: Tartufo nero; Champignon (bianco); Finferlo; Cremini (baby bella); Enoki; Cardoncello; Maitake; Spugnola; Portobello; Shiitake; Altro
tr: Mantar çeşidi: Siyah trüf; Kültür (beyaz); Kazayağı; Kestane (baby bella); Enoki; Kral istiridye; Maitake (orman tavuğu); Kuzugöbeği; Portobello; Shiitake; Diğer
ru: Сорт грибов: Черный трюфель; Шампиньон (белый); Лисичка; Кремини (королевский шампиньон); Эноки; Еринги (королевская вешенка); Майтаке (гриб-баран); Сморчок; Портобелло; Шиитаке; Другое
pl: Odmiana grzyba: Trufla czarna; Pieczarka (biała); Pieprznik (kurka); Cremini (brązowa pieczarka); Enoki; Boczniak królewski; Maitake; Smardz; Portobello; Shiitake; Inne
fr: Variété de champignon: Truffe noire; De Paris (blanc); Chanterelle; Cremini; Énoki; Pleurote du panicaut; Maitake (poule des bois); Morille; Portobello; Shiitake; Autre
sk-SK: Odroda huby: Čierna hľuzovka; Šampiňóny (biele); Kuriatko; Šampiňóny krémové (cremini/baby bella); Enoki; Hliva kráľovská; Trsovnica lupeňovitá (maitake); Smrčok; Portobello; Shiitake; Iné
el: Ποικιλία μανιταριών: Μαύρη τρούφα; Λευκό (button); Κανθαρέλα; Cremini (baby bella); Enoki; Βασιλομανίταρο (king oyster); Maitake; Μορχέλα; Πορτομπέλο; Shiitake; Άλλο
bg-BG: Сорт гъби: Черен трюфел; Печурка (бяла); Пачи крак; Кремини (кафява печурка); Еноки; Кралска кладница; Маитаке; Смръчкула; Портобело; Шийтаке; Друго
es: Variedad de hongo: Trufa negra; Champiñón (blanco); Rebozuelo; Cremini (baby bella); Enoki; Seta de cardo; Maitake (gallina de los bosques); Colmenilla; Portobello; Shiitake; Otro